# 请教陈版，关于合同现金流特征显著差异的判断

提问人：wx_5d8b95702bde 时间：2021-09-14 22:32:00
请教陈版主，根据金融工具分类准则解释，里面有讲：企业需要确定未折现的合同现金流量与“基准现金流量”（即在假设货币时间价值要素未经修正的情况下，将产生的未折现合同流量）相比有多大程度不同，如果两者之间可能差异显著，则不能通过SPPI测试，例如，利率的期限错配。
请问陈版，差异显著如何判断呢，根据财政部会计司的实施问答，LPR+200基点可以通过现金流测试， 200 个基点是否可以作为一个显著差异的分水岭呢

回答人：chenyiwei
不是简单的差异大小绝对值问题。根据财政部会计准则委员会实务问答：“除非存在其他导致不符合本金加利息的合同现金流量特征的因素，从“贷款基准利率”调整为“贷款市场报价利率”本身不会导致相关金融资产不符合本金加利息的合同现金流量特征。例如，利率为“贷款市场报价利率+200基点”，相关贷款符合合同现金流量特征；再如，利率为“贷款市场报价利率向上浮动20%”，相关贷款不符合合同现金流量特征。”
即，如果利率确定为LPR+上浮固定的基点数，一般认为都符合“本金+利息”的基本借贷安排；但如果约定为“LPR上浮一定百分比”，则不符合，因为后者被认为带有杠杆作用，会放大基准利率变动的影响，从而导致合同现金流量特征与“基准现金流量”的更大背离。